臺灣板橋地方法院交通事件裁定　　　　　　　　　九十三年度交聲字第一五六一號
　　原處分機關　交通部公路總局臺北區監理所板橋監理站
　　異　議　人
　　即受處分人　乙○○
右列受處分人因違反道路交通管理處罰條例案件，不服原處分機關於中華民國九十三
年十月十二日所為之處分（原處分案號：板監違字第裁四一─Ｃ00000000號
、板監違字第裁四一─Ｃ00000000號），聲明異議，本院裁定如左：
    主  文
異議均駁回。
    理  由
一、按汽車駕駛人，行經有燈光號誌管制之交岔路口闖紅燈者，處新臺幣一千八百元
    以上，五千四百元以下罰鍰；又汽車駕駛人，駕駛汽車有違反本條例之行為，經
    交通勤務警察或依法令執行交通稽查任務人員制止時，不聽制止或拒絕停車接受
    稽查而逃逸者，除按各該條規定處罰外，處新臺幣三千元以上六千元以下罰鍰，
    道路交通管理處罰條例第五十三條及第六十條第一項分別定有明文。次按「汽車
    違反道路交通管理事件有下列情形之一，當場不能或不宜攔截製單舉發者，得逕
    行舉發之：四不服指揮稽查逃逸或聞消防車、救護車、警備車、工程救險車之警
    號不立即避讓者。」、「行為人有本條例之情形者，應填製舉發違反道路交通管
    理事件通知單（以下簡稱舉發通知單），並於被通知人欄予以勾記，其通知聯依
    下列規定辦理：三逕行舉發者，應按已查明之資料填註車牌號碼、車輛種類、車
    主姓名或地址，並於通知單上方空白處加註逕行舉發之文字後，由舉發機關送達
    被通知人。」，違反道路交通管理事件統一裁罰標準及處理細則第二十三條第一
    項第三款亦規定甚明。
二、本件受處分人即異議人乙○○所有車牌號碼為ＵＹＤ─五四五號之輕型機車，於
    民國九十三年八月二十七日十一時十九分許沿臺北縣永和市○○○路○段行駛，
    行經有燈光號誌管制之環河東路二段與竹林路三十九巷交岔路口時，闖越紅燈而
    仍沿環河東路二段直行，經警示意停車受檢，惟該車駕駛人拒絕停車接受稽查而
    逃逸，違反道路交通管理處罰條例第五十三條及第六十條第一項之規定，經警逕
    行製單舉發（舉發通知單號：臺北縣政府警察局九十三年八月二十七日北縣警交
    字第Ｃ00000000號號、Ｃ00000000號）。嗣原處分機關並據以
    裁決（裁決案號：交通部公路總局臺北區監理所板橋監理站板監違字第裁四一─
    Ｃ00000000號、板監違字第裁四一─Ｃ00000000號），就違反
    道路交通管理處罰條例第五十三條之部分處罰鍰新臺幣（下同）一千八百元，依
    同條例第六十三條第一項第三款之規定記違規點數三點；就違反同條例第六十條
    第一項之部分，處罰鍰三千元，並依同條例第六十三條第一項第一款之規定記違
    規點數一點，此有上開舉發違反道路交通管理事件通知單及裁決書附卷可稽。
三、異議人略以伊並無上開闖紅燈及拒絕接受稽查之情事，員警舉發並未檢具相片為
    證，且伊所有上開機車為銀色，並非舉發通知單所載之黑色云云，為其異議論據
    。其雖經本院傳喚無正當理由而不到庭，惟查：異議人所有車牌號碼為ＵＹＤ─
    五四五號之輕型機車，於民國九十三年八月二十七日十一時十九分許沿臺北縣永
    和市○○○路○段行駛，行經有燈光號誌管制之環河東路二段與竹林路三十九巷
    交岔路口時，闖越紅燈而仍沿環河東路二段直行，經當時適於環河東路二段值勤
    之員警甲○○以指揮棒及鳴笛示意停車受檢，該車駕駛人雖於超越員警所在位置
    後曾暫停於路旁，惟於員警甲○○上前欲行舉發而尚未到達時，該機車駕駛人突
    為加速逸拒絕接受稽查，警因無法追及乃逕行舉發等事實，業據證人即舉發員警
    甲○○到庭結證明確。又證人甲○○並明確結證陳稱：「‧‧‧我走過去還沒到
    他就加速逃逸，我立刻記下他的車牌號碼，在現場我還有記車身的顏色為黑色，
    我回派出所之後再根據電腦查得資料逕行舉發，當時只有我一人在現場執行，執
    勤時我有帶照相設備，但是因為對方突然逃逸，我來不及，所以並沒有拍照。回
    去我查對車籍之後就舉發，並沒有核對我所計畫的顏色是否與車籍資料登記的顏
    色相符，事實上目前很多機車，都更換過車殼，以致於實際顏色與登記顏色不符
    ，所以即使是當時所看到的顏色與登記有異，我們仍會依照當時所計畫的車號查
    的車籍資料舉發。」、「（問：當時記下車號有無誤認或其他可能性？）不可能
    ，我是邊走邊記的，因為我們碰到太多這種逃逸的情形，所以都會在走到車輛前
    就先記好車牌號碼，邊走邊記，並不是在他逃逸之後才記的。」等語，就其舉發
    過程及相關情形均能詳為說明，足認員警舉發時所紀錄之違規車輛車牌號碼確與
    當時所見無誤。按交通警員製單舉發違反道路交通管理處罰條例所列之違規行為
    ，係公務員基於職務上權力，依法就特定之具體事件所為具公法上效果之單方行
    政行為，基於公務員為公法上行為具有公信力之原則，該行政處分當可被推定為
    真正，本此公信原則，立法者乃賦予行政機關制定違反道路交通事件統一裁罰標
    準及處理細則，使執勤警員得當機處分以達其維護交通秩序、安全之行政目的。
    反之，若謂公務員一切行政行為均需預留證據以證其實，則國家行政勢必窒礙難
    行。查本件員警與異議人並無任何仇隙，衡情實無甘冒偽證罪責而於本院故為不
    利異議人不實證述之可能，且依所述當時該違規車輛突然逃逸之狀況，客觀上確
    已不及使用所攜帶之相機拍照存證，自不能僅以其未檢具採證相片即否認所舉發
    之違規事實。又我國監理實務上對機器腳踏車之管理並非嚴格，車主因個人審美
    標準、損壞或其他理由而更換外殼及顏色，造成實際顏色與監理機關登記之顏色
    不符之情形，實所在多有，此為社會週知之事實，是以縱本件員警當時所記錄該
    違規車輛之顏色確與異議人車輛登記顏色不符，亦不能排除係因該機車曾更換外
    殼及顏色所致之可能，而不足以否認員警舉發內容之真實性。是以本件既查無任
    何證據證明員警舉發有何違誤情事，其據以舉發之事實認定堪信為正確；而異議
    人既未能就此舉證以實其說，空言置辯，尚無足採信。從而原處分機關據以依法
    處分，核無違誤，本件異議為無理由，應予駁回。
三、據上論斷，應依道路交通案件處理辦法第十九條，裁定如主文。
中　　　華　　　民　　　國　　九十三　　年　　 十一 　　月　　二十九　　日
                             臺灣板橋地方法院交通法庭
                                 法  官  楊  博  欽
右正本證明與原本無異
如不服本裁定應於送達後五日內向本院提出抗告狀
                                 書記官  曾  美  滋
中　　　華　　　民　　　國　　九十三　　年　　 十一 　　月　　二十九　　日
